

Profil

Saya adalah seorang pelajar di SMK Wikrama yang penuh semangat dan berkomitmen. Jurusan yang saya ambil adalah Perkembangan Perangkat Lunak dan Gim. Pengalaman saya dalam pembuatan website telah secara signifikan meningkatkan pemahaman saya dalam pengodean. Saya memiliki tekad dan motivasi tinggi untuk berkontribusi secara aktif dalam bidang pengembangan perangkat lunak. Selain itu, pengetahuan saya tentang framework Laravel sangat solid.

Pengalaman

Back-End Devoloper, SMK Wikrama - Bogor

Juli 2022 - Juli 2024

Saya bertugas sebagai Pengembang Backend yang bertanggung jawab atas
pembuatan platform e-commerce online. Selama periode ini, saya berkolaborasi erat
dengan tim saya, terutama dengan Pengembang Frontend. Situs web ini menampilkan
informasi sejarah, visi, misi, serta aktivitas di dalam sebuah masjid..

Front-End Devoloper, SMK Wikrama - Bogor

Juli 2022 - Juli 2024

 Dalam peran saya sebagai Pengembang Frontend, saya berkontribusi pada pengembangan situs web Masjid Wikrama. Saya berkolaborasi dengan lancar dengan tim saya menggunakan GitHub untuk memastikan manajemen proyek yang efisien dan efektif.

Front-End Devoloper, SMK Wikrama – Bogor

Juli 2022 - Juli 2024

 Saya mendapat kesempatan untuk menjadi Pengembang Full Stack selama pembuatan situs web apotek menggunakan Laravel. Pengalaman ini memberikan wawasan komprehensif saya dalam pengembangan frontend dan backend, menunjukkan fleksibilitas dan keahlian saya dalam teknologi pengembangan web.

Pendidikan

Pelajar SMK Wikrama - Bogor

• Saat ini saya merupakan pelajar aktif di SMK Wikrama Bogor, sebuah lembaga pendidikan yang telah memberikan pengalaman berharga dalam perkembangan pendidikan dan pribadi saya. Meskipun belum lulus, saya berkomitmen untuk terus mengembangkan potensi dan keterampilan di SMK Wikrama Bogor. Saya yakin pendidikan ini akan membantu saya mencapai tujuan pendidikan dan karir di masa depan.

Penghargaan

Back-End, Dicoding - https://www.dicoding.com/certificates/QLZ9RWWR7P5D

24 November 2023

• Belajar Dasar Pemrograman JavaScript

Back-end, Dicoding - https://www.dicoding.com/certificates/1RXY1N59KPVM

30 November 2023

• Cloud Practitioner Essentials (Belajar Dasar AWS Cloud)

Kontak

Bogor

+62 882-9454-9031 muhamadfadly@smkwikrama.sch.id

Keterampilan

PHP
Laravel

JavaScript

Web design